臺灣桃園地方法院刑事判決　　　　　　　 99年度易字第317號
公　訴　人　臺灣桃園地方法院檢察署檢察官
被　　　告　蔡茗郡
　　　　　　翁嘉威
　　　　　　莊皓淵
　　　　　　廖文琳
上列被告等因違反電子遊戲場業管理條例案件，經檢察官提起公
訴（98年度偵字第4733號、第9150號），本院判決如下：
    主  文
蔡茗郡共同犯電子遊戲場業管理條例第二十二條之非法營業罪，
共玖罪，所處之刑、沒收之物及易科罰金之折算標準各如附表一
所示。應執行有期徒刑壹年肆月，如易科罰金，以新臺幣壹仟元
折算壹日。扣案如附表五、六所示之物，均沒收。
翁嘉威共同犯電子遊戲場業管理條例第二十二條之非法營業罪，
共貳罪，所處之刑、沒收之物及易科罰金之折算標準各如附表二
所示。應執行有期徒刑參月，如易科罰金，以新臺幣壹仟元折算
壹日。扣案如附表五、六所示之物，均沒收。
莊皓淵共同犯電子遊戲場業管理條例第二十二條之非法營業罪，
共伍罪，所處之刑、沒收之物及易科罰金之折算標準各如附表三
所示。應執行有期徒刑捌月，如易科罰金，以新臺幣壹仟元折算
壹日。扣案如附表五、六所示之物，均沒收。
廖文琳共同犯電子遊戲場業管理條例第二十二條之非法營業罪，
共肆罪，所處之刑、沒收之物及易科罰金之折算標準各如附表四
所示。應執行有期徒刑陸月，如易科罰金，以新臺幣壹仟元折算
壹日。扣案如附表五、六所示之物，均沒收。
蔡茗郡、翁嘉威、莊皓淵及廖文琳其餘被訴部分，均無罪。
    事  實
一、緣址設桃園縣八德市○○○街70巷10號「玉山公司」乃以經
    營賭博性電子遊戲機臺為業，何炳輝（其所涉恐嚇取財等案
    件，業經本院以99年度易字第317 號判決判處有期徒刑5 年
    6 月）為該公司之實際負責人，對外乃以「經理」自稱，並
    僱用綽號「大象」之吳財興（其所涉恐嚇取財等案件，業經
    本院以99年度易字第317 號判決判處有期徒刑5 年6 月）擔
    任其下線，再由吳財興尋找綽號「象鎮」之蔡茗郡、綽號「
    象威」之翁嘉威、綽號「象山」之莊皓淵及綽號「象玉」之
    廖文琳擔任業務員，渠等之經營模式為由何炳輝及吳財興合
    租上開地址做為公司之據點，並尋找合作之行口，待何炳輝
    及吳財興與行口談定合作計畫後，由吳財興擔任業務指導，
    指揮蔡茗郡、翁嘉威、莊皓淵及廖文琳成立「大象部隊」，
    四處找尋寄放電玩遊戲機臺之店家，再由吳財興或「大象部
    隊」之成員至選定之店家擺放機臺，並由前往擺放機臺之成
    員抽籤決定機臺之管理人，而機臺之管理人於每星期均會前
    往擺放機臺之店家結算，結算方式為五五分帳，即由店家與
    「玉山公司」均分營業所得，機臺管理人取得分得之款項後
    ，將所收取之營業所得之一半交回公司，再由合作之行口於
    每個星期之星期二前往「玉山公司」收取營業所得。詎何炳
    輝、吳財興、蔡茗郡、翁嘉威、莊皓淵、廖文琳等人均明知
    未依電子遊戲場業管理條例規定辦理營利事業登記者，不得
    經營電子遊戲場業，竟分別基於擅自經營電子遊戲場業及賭
    博之犯意聯絡，未向主管機關桃園縣政府辦理營利事業登記
    ，由何炳輝及吳財興向合作之行口取得如附表五所示具有聲
    光影像之賭博性電子遊戲機臺，繼由吳財興自行或指揮蔡茗
    郡、翁嘉威、莊皓淵、廖文琳等人於如附表一、二、三、四
    、所示之時間，將如附表一、二、三、四所示之機臺擺放於
    如附表一、二、三、四所示之不特定人得出入之場所，供不
    特定人賭博財物而經營電子遊戲場業，其賭博方法係賭客投
    入新臺幣（下同）10元硬幣，選取螢幕上之某圖案，再按啟
    動鈕，若押中所選圖案即得分，積分可由退幣孔退出10元硬
    幣，如未押中則賭資被上揭機具沒收，以此不確定之或然率
    決定財物得失而賭博，吳財興、蔡茗郡、翁嘉威、莊皓淵、
    廖文琳則不定時前往如附表一、二、三、四所示之各該店家
    收取機臺內賭資，並交付賭資予何炳輝報帳，嗣經警循線查
    獲，並扣得與本案無關之空氣槍1 支及如附表五、六所示之
    物。
二、案經告訴人黃順春訴由臺北縣政府警察局新莊分局暨桃園縣
    政府警察局平鎮分局報告臺灣桃園地方法院檢察署檢察官偵
    查後提起公訴。
    理  由
甲、程序部分
壹、按被告以外之人於審判外之言詞或書面陳述，除法律有規定
    者外，不得作為證據；又被告以外之人於審判外之陳述，雖
    不符合同法第159 條之1 至第159 條之4 之規定，但經當事
    人於審判程序同意作為證據，法院審酌該言詞陳述或書面陳
    述作成時之情況，認為適當者，亦得為證據。當事人、代理
    人或辯護人於法院調查證據時，知有第159 條第1 項不得為
    證據之情形，而未於言詞辯論終結前聲明異議者，視為有前
    項之同意，刑事訴訟法第159 條第1 項及第159 條之5 均有
    明文。經查：
一、證人李寬銳、鄭金龍、許獻同、戴誌汶、林賢、洪進在、鍾
    弘亮、郭同銀、張明欽、張正昌、林碧花、KHAM MUNNA RUN
    GSAK、林瑞隆於警詢之證述；證人謝清華、陳麗冠、吳家雯
    、張瀚文、杜森鍾、劉麗美於警詢及偵查中之證述，固屬傳
    聞證據，惟檢察官、被告蔡茗郡、翁嘉威、莊皓淵及廖文琳
    等人就前揭審判外陳述之證據能力，於本院準備程序及審判
    期日時均不爭執，且迄至言詞辯論終結前亦未再聲明異議。
    經核上開證據資料製作時之情況，查無違法不當或證明力明
    顯過低之瑕疵，亦認為以之作為證據應屬適當。
二、至本案認定事實所引用之卷內其餘卷證資料（包括大象、象
    詠、象鎮、象山、象玉、象威名片影本各1 份、記帳本影本
    1 份、臺北縣政府警察局新莊分局扣押筆錄21份、扣押物品
    目錄表22份、現場臨檢紀錄表1 份、桃園縣政府警察局平鎮
    分局扣押筆錄1 份等文書證據及物證），並無證據證明係公
    務員違背法定程序所取得，檢察官、被告蔡茗郡、翁嘉威、
    莊皓淵及廖文琳等人，均未於本院言詞辯論終結前爭執其證
    據能力，茲審酌該等書面陳述作成時之情況，並無不宜作為
    證據之情事，且本院認為以之作為本案論罪之證據，均與待
    證事實具有關聯性，作為本案之證據亦屬適當，是依上開規
    定，自得為證據。
貳、卷附查獲刑案現場照片共146 張，係傳達照相當時現場情況
    ，而透過照片傳達的情形與現場真實情形，在內容上的一致
    性，透過機械的正確性來加以保障，換言之，照片並不存在
    人對現實情形的知覺、記憶所經常發生的表現錯誤，是照片
    之性質自非供述證據，核無傳聞法則之適用，於此亦別無證
    據證明上開資料有經偽造變造之情形，且經本案檢察官、被
    告蔡茗郡、翁嘉威、莊皓淵及廖文琳等人同意做為證據，是
    前開照片實具證據能力。
乙、實體部分
壹、有罪部分
一、訊據被告蔡茗郡、翁嘉威、莊皓淵及廖文琳對於渠等分別有
    於附表一、二、三、四所示之時間前往如附表一、二、三、
    四所示之店家擺放機臺乙情迭於警詢、偵查及本院審理時坦
    承不諱，核與證人李寬銳、鄭金龍、許獻同、戴誌汶、林賢
    、洪進在、鍾弘亮、郭同銀、張明欽、張正昌、林碧花、KH
    AM MUNNA RUNGSAK、林瑞隆等人於警詢，證人謝清華、陳麗
    冠、吳家雯、張瀚文、杜森鍾及劉麗美等人於警詢及偵查中
    之證述情節大致相符，並有大象、象詠、象鎮、象山、象玉
    、象威名片影本各1 份、記帳本影本1 份、臺北縣政府警察
    局新莊分局扣押筆錄21份、扣押物品目錄表22份、現場臨檢
    紀錄表1 份、桃園縣政府警察局平鎮分局扣押筆錄1 份、新
    莊分局訪查訪表1 紙及刑案現場照片共146 張等文書證據及
    物證在卷可參暨扣案如附表五、六所示之物可資佐證，足徵
    被告蔡茗郡、翁嘉威、莊皓淵及廖文琳等人前揭任意性自白
    核與事實相符，被告蔡茗郡、翁嘉威、莊皓淵及廖文琳等人
    前揭犯行事證明確，堪以認定。
二、按未依電子遊戲場業管理條例規定領有電子遊戲場業營業級
    別證者，不得經營電子遊戲場業，違反者應予處罰，電子遊
    戲場業管理條例第15條、第22條分別定有明文。而電子遊戲
    場業管理條例所謂「電子遊戲場業」之「業」，係指「業務
    」而言；刑法上所謂業務，係以事實上執行業務者為標準，
    指以反覆同種類之行為為目的之社會活動而言；執行此項業
    務，縱令欠缺形式上之條件，仍無礙於業務之性質。因此，
    不論該事業是否「專營」電子遊戲場業，亦不問經營是否需
    達「一定之規模」，即使於原本所營事業外，兼營電子遊戲
    場業，或所經營之電子遊戲場業不具相當之規模，亦無礙於
    電子遊戲場業管理條例相關規定之適用（最高法院90年度臺
    非字第276 號判決意旨參照）。次按數行為於同時同地或密
    切接近之時地實施，侵害同一之法益，各行為之獨立性極為
    薄弱，依一般社會健全觀念，在時間差距上，難以強行分開
    ，在刑法評價上，以視為數個舉動之接續施行，合為包括之
    一行為予以評價則屬接續犯，而為包括之一罪（最高法院86
    年臺上字第3295號判例意旨參照）。經查，同案被告何炳輝
    、吳財興與被告蔡茗郡、翁嘉威、莊皓淵及廖文琳等人在如
    附表一、二、三、四所示之公眾得出入之場所擺設賭博性電
    子遊戲機供不特定人把玩、對賭，揆諸前揭說明，自有電子
    遊戲場業管理條例相關規定之適用，是核被告蔡茗郡、翁嘉
    威、莊皓淵及廖文琳等人等人所為，均係違反電子遊戲場業
    管理條例第22條之違法經營電子遊戲場業罪及刑法第266 條
    第1 項前段之普通賭博罪。被告蔡茗郡就如附表一與何炳輝
    、吳財興間及就附表一編號4 與莊皓淵間；被告翁嘉威就如
    附表二與何炳輝、吳財興及莊皓淵間；被告莊皓淵就如附表
    三與何炳輝、吳財興間及就附表三編號1 與蔡茗郡間、就附
    表三編號3 、5 與翁嘉威間；被告廖文琳就如附表四與何炳
    輝、吳財興間，均分別有犯意聯絡與行為分擔，均應依刑法
    第28條之規定，論以共同正犯。又被告蔡茗郡、翁嘉威、莊
    皓淵及廖文琳等人分別自如附表一、二、三、四所示之時間
    至為警查獲時止，在多處公眾得出入之場所內擺設電子遊戲
    機，而與不特定人對賭，其等在各該多處公眾得出入之場所
    內擺設電子遊戲機臺而與不特定人對賭之行為，係於密切接
    近之時、地實施，侵害同一法益，各行為之獨立性極為薄弱
    ，依一般社會健全觀念，在時間差距上，難以強行分開，刑
    法評價上，以視為數個舉動之接續行為，合為包括之一行為
    予以評價，較為合理，均應成立接續犯而為包括一罪。再同
    案被告何炳輝、吳財興與被告蔡茗郡先後於如附表一編號1
    、編號7 所示之密接時間，於如附表一編號1 、編號7 所示
    之處所，先後擺放如附表一編號1 、編號7 所示之電子遊戲
    機臺（即在同一處所先後擺放2 次電子遊戲機臺）；同案被
    告何炳輝、吳財興與被告廖文琳先後於如附表四編號4 之密
    接時間，於如附表四編號4 所示之處所，先後擺放如附表四
    編號4 所示之電子遊戲機臺（即在同一處所先後擺放2 次電
    子遊戲機臺），渠等侵害之法益相同，各行為之獨立性極為
    薄弱，依一般社會健全觀念，在時間差距上難以強行分開，
    在刑法評價上，以視為數個舉動之接續施行，合為包括之一
    行為予以評價，較為合理，只論以接續犯之單純一罪為已足
    。另被告蔡茗郡、翁嘉威、莊皓淵及廖文琳等人所犯上述二
    罪間，均係以一行為同時觸犯違法經營電子遊戲場業罪及賭
    博罪，均為想像競合犯，均應依刑法第55條之規定，從一重
    之電子遊戲場業管理條例第22條違法經營電子遊戲場業罪處
    斷。末被告蔡茗郡就如附表一所示之時間，於如附表一所示
    之9 個不同地點為上開行為，其犯意個別，行為互殊，應予
    分論併罰；被告翁嘉威就如附表二所示之時間，於如附表二
    所示之2 個不同地點為上開行為，其犯意個別，行為互殊，
    應予分論併罰；被告莊皓淵就如附表三所示之時間，於如附
    表三所示之5 個不同地點為上開行為，其犯意個別，行為互
    殊，應予分論併罰；被告廖文琳就如附表四所示之時間，於
    如附表四所示之4 個不同地點為上開行為，其犯意個別，行
    為互殊，應予分論併罰。
三、爰審酌被告蔡茗郡、翁嘉威、莊皓淵及廖文琳等人，擺設電
    子遊戲機，違法經營電子遊戲場業之期間非短、規模甚大，
    併斟酌其設賭之方式、對社會風氣之影響、可牟得不法利益
    之多寡、犯罪之動機、目的暨犯後坦承犯行之犯後態度等一
    切情狀，分別量處如主文所示之刑，並於斟酌被告蔡茗郡、
    翁嘉威、莊皓淵及廖文琳等人之年齡、學歷、職業及家庭經
    濟狀況等節後，依刑法第41條第1 項前段、第8 項之規定，
    分別諭知如主文所示之易科罰金折算標準，以示懲儆。
四、按沒收為從刑之一種，應隨主刑宣告。又共同正犯因相互間
    利用他方之行為，以遂行其犯意之實現，本於責任共同之原
    則，共同正犯應對所參與犯罪之全部事實負責，有關從刑之
    沒收部分，雖他共同正犯所得之物，亦應於其本身所處主刑
    之後，併為沒收之諭知（最高法院92年度臺上字第7050號判
    決意旨參照）。經查：
  (一)扣案如附表五所示之物，為當場賭博之器具及在電子遊戲機
    臺內之財物，依責任共同原則，均應依刑法第266 條第2 項
    之規定宣告，分別於被告蔡茗郡、翁嘉威、莊皓淵及廖文琳
    等人所犯之各該電子遊戲場業罪刑下諭知沒收。
  (二)扣案如附表六所示之物，則為被告吳財興、蔡茗郡、翁嘉威
    、莊皓淵及廖文琳所有供其為違法經營電子遊戲場業、賭博
    犯行所用之物，業據被告吳財興、蔡茗郡、翁嘉威、莊皓淵
    及廖文琳分別於警詢或偵查中供陳明確（參見上開98年度偵
    字第9150號卷宗第9 頁及上開偵卷(三)第103 頁），依責任共
    同原則，均應依刑法第38條第1 項第2 款之規定，分別於被
    告蔡茗郡、翁嘉威、莊皓淵及廖文琳等人所犯之各該電子遊
    戲場業罪刑下諭知沒收。
  (三)扣案之空氣槍1 支，並無證據證明與被告蔡茗郡、翁嘉威、
    莊皓淵及廖文琳等人涉犯本案前揭犯罪有直接關連，爰不予
    宣告沒收，附此敘明。
貳、無罪部分：
一、公訴意旨略以：被告何炳輝、吳財興、蔡茗郡、翁嘉威、莊
    皓淵、廖文琳明知未依電子遊戲場業管理條例規定辦理營利
    事業登記者，不得經營電子遊戲場業，竟共同基於擅自經營
    電子遊戲場業及賭博之犯意聯絡，未向主管機關桃園縣政府
    辦理營利事業登記，即分別自如附表編號七、八、九、十所
    載之時起，由何炳輝提供如附表七、八、九、十所示具有聲
    光影像之賭博性電子遊戲機臺，並由吳財興自行或指揮蔡茗
    郡、翁嘉威、莊皓淵、廖文琳分別將上開機臺擺放在如附表
    七、八、九、十所示不特定人得出入之場所，供不特定人賭
    博財物而經營電子遊戲場業，其賭博方法係賭客投入10元硬
    幣，選取螢幕上之某圖案，再按啟動鈕，若押中所選圖案即
    得分，積分可由退幣孔退出10元硬幣，如未押中則賭資被上
    揭機具沒收，以此不確定之或然率決定財物得失而賭博，吳
    財興、蔡茗郡、翁嘉威、莊皓淵、廖文琳則不定時前往各該
    場所收取機臺內賭資，並交付賭資與何炳輝報帳。因認被告
    蔡茗郡、翁嘉威、莊皓淵及廖文琳分別就如附表七、八、九
    、十所載之部分，均違反電子遊戲場業管理條例第22條之違
    法經營電子遊戲場業罪嫌及刑法第266 條第1 項前段之普通
    賭博罪嫌。
二、按犯罪事實應依證據認定之，無證據不得認定犯罪事實；不
    能證明被告犯罪者，應諭知無罪判決，刑事訴訟法第154 條
    第2 項、第301 條第1項 分別定有明文。次按事實之認定，
    應憑證據，如未能發現確實之證據，或證據不足以證明，自
    不能以推測或擬制之方法，以為裁判基礎；再以犯罪事實所
    憑之證據，無論係直接證據或間接證據，其為訴訟上之證明
    ，須於一般人均不致有所懷疑而得確信為真實之程度，始得
    據為有罪之認定，倘其證明尚未達此程度而尚有合理之懷疑
    存在時，本諸無罪推定原則，自應為被告無罪之諭知。又被
    告否認犯罪事實所持辯解縱使不能成立，除非有確實證據足
    以證明對於被告犯罪已無合理之懷疑外，不能遽為有罪之認
    定；刑事訴訟法規定被告有緘默權，被告基於不自證己罪原
    則，既無供述之義務，亦不負自證清白之責任，不能因被告
    未能提出證據資料證明其無罪，或對於被訴之犯罪事實不置
    可否，即認定其有罪（參見最高法院92年度臺上字第2570號
    判決意旨）。準此，法院僅有調查而無蒐集證據之義務（參
    見最高法院91年度臺上字第5846號判決意旨），而檢察官於
    訴訟上應負提出證據及說服之實質舉證責任，且認定被告有
    罪之證據，須達到使事實審法官有「確信」之心證時，方得
    為被告有罪之判斷。若依負追訴犯罪職責之檢察官所提出之
    證據，尚無法使事實審法官有此程度之心證時，自應為有利
    於被告之認定（參見最高法院92年度臺上字第128 號判例意
    旨）。再按告訴人之告訴，係以使被告受刑事訴追為目的，
    是其陳述是否與事實相符，仍應調查其他證據以資審認（參
    見最高法院52年臺上字第1300號判例意旨）。
三、查檢察官認被告吳財興涉犯上述罪嫌，無非係以證人李寬
    銳、鄭金龍、許獻同、戴誌汶、林賢、洪進在、鍾弘亮、郭
    同銀、張明欽、張正昌、林碧花、KHAM MUNNA RUNGSAK、林
    瑞隆於警詢之證述；證人謝清華、陳麗冠、吳家雯、張瀚
    文、杜森鍾、劉麗美於警詢及偵查中之證述等供述證據及
    大象、象詠、象鎮、象山、象玉、象威名片影本各1 份；
    記帳本影本1 份；臺北縣政府警察局新莊分局扣押筆錄21
    份；扣押物品目錄表22份；現場臨檢紀錄表1 份；桃
    園縣政府警察局平鎮分局扣押筆錄1 份；新莊分局訪查訪
    表1 紙；刑案現場照片共146 張等文書證據及扣案如附
    表五、六所示之物證為據。
四、訊據被告蔡茗郡、翁嘉威、莊浩威及廖文琳等人固坦承渠等
    分別有前往如附表一、二、三、四所示之地點擺放電子遊戲
    機臺，惟堅決否認渠等對於機臺擺放之區域有加以分配，均
    辯稱：伊等並非天天去上班，去擺放機臺時並無互相支援，
    也很少有要幫忙的時候等語（參見上開本院卷(二)第60業反面
    頁）。經查：
  (一)被告蔡茗郡、翁嘉威、莊浩威及廖文琳等人並非一同前往起
    訴書附表所載之地點擺放如起訴書附表所載之機臺，且渠等
    薪資係視所管理之機臺業績而定乙情，業經同案被告吳財興
    於本院審理時陳稱：因伊年資較多，所以可以帶領其他業務
    拜訪店家，而各個業務間並無區域範圍之分配，就由伊帶著
    幾個業務去開發客戶，而機臺是由實際擺放機臺者負責管理
    ，且若實際擺放機臺者有數人時，則由抽籤之方式決定何人
    管理，而每個機臺之管理者每個禮拜會跟店家結算，五五分
    帳，業務就把分到的錢拿回公司，一半交給公司，一半由業
    務收下，其他的人對於未管理之機臺無法分帳等語在卷可稽
    （參見上開本院卷(二)第307 頁正、反面），核與證人蔡茗郡
    於偵查及本院審理時結證稱：通常是跟店家五五分帳，薪水
    是看臺子的業績，收回來的錢店家得到一半，一半交給公司
    ，一半交給負責放臺子的人交給公司的就給吳財興等語（參
    見上開偵卷(三)第102 頁；上開本院卷(一)第48頁第104 頁）；
    證人翁嘉威於偵查及本院審理時結證稱：通常是店家跟公司
    五五分帳，薪水要看臺子的業績錢收回來後一半自己收下，
    另一半交給「大象」，至於大象是否要把錢交還公司，伊不
    清楚等語（參見上開偵卷(三)第102 頁；上開本院卷第51頁）
    ；證人莊皓淵於偵查時結證稱：伊都跟吳財興去，通常是跟
    店家五五分帳，薪水看臺子的業績等語（參見上開偵卷(三)第
    102 頁）；證人廖文琳於偵查時結證稱：伊都跟吳財興去，
    通常是跟店家五五分帳，薪水看臺子的業績等語（參見上開
    偵卷(三)第121 頁）大致相符，足徵蔡茗郡、翁嘉威、莊浩威
    及廖文琳等人確非固定前往「玉山公司」，而是由有到公司
    者跟隨同案被告吳財興到處擺放機臺，彼此之間亦無分配管
    理區域，而係於擺放機臺後抽籤決定管理者，此外，渠等之
    薪水多寡係取決於個別管理之機臺業績，亦非對「玉山公司
    」所擺放之全部機臺均可抽成抑或領取固定薪資，是被告蔡
    茗郡、翁嘉威、莊浩威及廖文琳等人供稱：渠等彼此間並未
    互相支援，亦無分配區域範圍，且僅得就自身所管理之機臺
    加以抽成乙情非虛，堪以認定。
  (三)按刑法第28條規定之共同正犯，除二人以上共同實施犯罪行
    為者外，尚須二人以上具有相互利用他方行為共同合力實施
    犯罪之意思聯絡，始能成立共同正犯，即二人以上互相認識
    他方之行為而有互相利用他方之行為以完成犯罪之意思，唯
    有此意思之聯絡，始足以表示其惡性之共同而將各共犯作合
    一之觀察，以為共同評價之對象，因之，共同正犯對其中任
    何一人在合同意思範圍內所為之結果，均應共同負責，惟共
    同正犯之所以應對其他共同正犯所實施之行為負全部責任，
    以就其行為有犯意聯絡為限，若各共犯所認識之犯罪構成事
    實之範圍不同，自不成立共同正犯（參見最高法院96年度臺
    上字第4150號判決、96年度臺上字第7080號判決、97年度臺
    上字第487 號判決及98年度臺上字第1822號判決意旨）。查
    ，被告蔡茗郡、翁嘉威、莊浩威及廖文琳等人係由有到公司
    者跟隨同案被告吳財興到處擺放機臺，且除翁嘉威及莊皓淵
    事前即已認識外，其餘被告彼此間並未認識，亦未就「玉山
    公司」所擺放之全部機臺加以分配區域範圍或對全部機臺加
    以抽成，已如前述，故被告蔡茗郡、翁嘉威、莊浩淵及廖文
    琳等人僅就抽象之犯案型態達成共識，亦即『有由到公司之
    成員跟隨同案被告吳財興到處擺放機臺，並由擺放機臺之員
    工間自行抽籤決定機臺之管理者，嗣由機臺之管理者負責收
    帳並就所收得之款項加以抽成，而未到場參與犯罪或雖到場
    參與犯罪但未能抽中管理機臺之其餘成員對於其所未參與之
    犯罪或未能抽中之機臺則無法要求分贓』無訛。又由被告等
    人上開供述可知，渠等於擺放機臺時並未聯絡未到公司者前
    來幫忙，是若被告蔡茗郡、翁嘉威、莊浩威及廖文琳等人就
    他人擺放機臺乙事，根本未經通知，則其對於擺放機臺乙事
    即無從知悉，更遑論其有利用參與擺放機臺之其他成員之行
    為共同合力實施犯罪之意思聯絡，揆諸上揭最高法院判決意
    旨，自不得論以共同正犯。故於無積極證據足資證明被告蔡
    茗郡、翁嘉威、莊浩威及廖文琳等人於被告蔡茗郡、翁嘉威
    、莊浩威及廖文琳等人分別於如附表七、八、九、十所示之
    時間，前往如附表七、八、九、十所示之地點擺放如附表七
    、八、九、十所示之機臺乙事知情且有以為自己犯罪之意思
    ，利用成員間之行為共同合力實施犯罪之意思聯絡，揆之首
    開規定及判例意旨，自不能證明被告蔡茗郡、翁嘉威、莊浩
    威及廖文琳等人該部分之犯罪。
  (三)綜上，檢察官所提出之證據及所為論述，尚不足以達於通常
    一般人均不至於有所懷疑，堪予確信其已臻真實之程度，而
    尚有合理性之懷疑存在。此外，復查無其他積極證據足以證
    明被告蔡茗郡、翁嘉威、莊浩威及廖文琳等人就渠等未參與
    擺放機臺之部分有公訴人所指之犯行，揆諸首揭法條及判例
    意旨，被告蔡茗郡、翁嘉威、莊浩威及廖文琳等人犯行，既
    屬不能證明，依法自應就附表七、八、九、十部分分別諭知
    被告蔡茗郡、翁嘉威、莊浩威及廖文琳等人無罪，以求慎重
    。
據上論斷，應依刑事訴訟法第299 條第1 項、第301 條第1 項，
電子遊戲場業管理條例第22條、第15條，刑法第11條前段、第28
條、第266 條第1 項前段、第2 項、第55條、第41條第1 項前段
、第8 項、第51條第5 款、第38條第1 項第2 款，刑法施行法第
1 條之1 第1 項、第2 項前段，判決如主文。
本案經檢察官吳靜怡到庭執行職務。
中    華    民    國  100     年    6     月    22    日
                  刑事第五庭  審判長法  官  潘政宏
                                    法  官  劉淑玲
                                    法  官  石蕙慈
以上正本證明與原本無異。
如不服本判決應於收受判決後10日內向本院提出上訴書狀，並應
敘述具體理由。其未敘述上訴理由者，應於上訴期間屆滿後20日
內向本院補提理由書( 均須按他造當事人之人數附繕本) 「切勿
逕送上級法院」。
                                    書記官   羅婉榕
中    華    民    國   100    年    6     月    23    日
附錄本案論罪科刑法條：
電子遊戲場業管理條例第15條
未依本條例規定領有電子遊戲場業營業級別證者，不得經營電子
遊戲場業。
電子遊戲場業管理條例第22條
違反第15條規定者，處行為人1 年以下有期徒刑、拘役或科或併
科新台幣50萬元以上250 萬元以下罰金。
中華民國刑法第266 條
（普通賭博罪與沒收物）
在公共場所或公眾得出入之場所賭博財物者，處1 千元以下罰金
。但以供人暫時娛樂之物為賭者，不在此限。
當場賭博之器具與在賭檯或兌換籌碼處之財物，不問屬於犯人與
否，沒收之。
附表一【被告蔡茗郡有罪部分】；
 ┌─┬─────┬────────┬──────────┬───────┬────────┬─────┬─────┬──────────────┐
 │  │場所管領人│場所地址        │場所名稱            │擺放時間      │扣得之擺放機臺  │扣得之賭資│擺放者/ 管│          宣告刑            │
 │  │          │                │                    │              │                │（新臺幣）│理者      │                            │
 │  │          │                │                    │              │                │          │          │                            │
 ├─┼─────┼────────┼──────────┼───────┼────────┼─────┼─────┼──────────────┤
 │ 1│吳家雯    │臺縣林口鄉南勢村│日大通風設備有限公司│(1)97年12月底某│(1)玉山小瑪莉1 臺│(1)40元    │吳財興/ 吳│蔡茗郡共同犯電子遊戲場業管理│
 │  │          │南勢71之202 號  │                    │  日          │  （含IC版1 片）│(2)600 元  │財興、蔡茗│條例第二十二條之非法營業罪，│
 │  │          │                │                    │(2)98年1 月初某│(2)彩金大聯盟1 臺│          │郡        │處有期徒刑貳月，如易科罰金，│
 │  │          │                │                    │  日          │  （含IC版1 片）│          │          │以新臺幣壹仟元折算壹日。扣案│
 │  │          │                │                    │              │                │          │          │之「玉山小瑪莉」電子遊戲機臺│
 │  │          │                │                    │              │                │          │          │壹臺（含IC板壹片）、「彩金大│
 │  │          │                │                    │              │                │          │          │聯盟」電子遊戲機臺壹臺（含IC│
 │  │          │                │                    │              │                │          │          │板壹片）、賭資共新臺幣陸佰肆│
 │  │          │                │                    │              │                │          │          │拾元及吳財興、蔡茗郡所有之帳│
 │  │          │                │                    │              │                │          │          │冊各壹本，均沒收。          │
 ├─┼─────┼────────┼──────────┼───────┼────────┼─────┼─────┼──────────────┤
 │ 2│戴誌    │臺北縣林口鄉菁埔│雨珅有限公司        │97年年底某日  │玉山小瑪莉1 臺  │370 元    │吳財興/ 蔡│蔡茗郡共同犯電子遊戲場業管理│
 │  │          │路43之3 號      │                    │              │（含IC版1 片）  │          │茗郡      │條例第二十二條之非法營業罪，│
 │  │          │                │                    │              │                │          │          │處有期徒刑貳月，如易科罰金，│
 │  │          │                │                    │              │                │          │          │以新臺幣壹仟元折算壹日。扣案│
 │  │          │                │                    │              │                │          │          │之「玉山小瑪莉」電子遊戲機臺│
 │  │          │                │                    │              │                │          │          │壹臺（含IC板壹片）、賭資共新│
 │  │          │                │                    │              │                │          │          │臺幣參佰柒拾元及吳財興、蔡茗│
 │  │          │                │                    │              │                │          │          │郡所有之帳冊各壹本，均沒收。│
 ├─┼─────┼────────┼──────────┼───────┼────────┼─────┼─────┼──────────────┤
 │ 3│杜森鐘    │臺北縣五股鄉民義│鉅祿工廠            │98年2 月初某日│(1)玉山小瑪莉1 臺│(1)150 元  │吳財興/ 蔡│蔡茗郡共同犯電子遊戲場業管理│
 │  │          │路1 段220 巷5 之│                    │              │（含IC版1 片）  │(2)3,510元 │茗郡      │條例第二十二條之非法營業罪，│
 │  │          │2 號            │                    │              │(2)彩金大聯盟1 臺│          │          │處有期徒刑貳月，如易科罰金，│
 │  │          │                │                    │              │（含IC版1 片）  │          │          │以新臺幣壹仟元折算壹日。扣案│
 │  │          │                │                    │              │                │          │          │之「玉山小瑪莉」電子遊戲機臺│
 │  │          │                │                    │              │                │          │          │壹臺（含IC板壹片）、「彩金大│
 │  │          │                │                    │              │                │          │          │聯盟」電子遊戲機臺壹臺（含IC│
 │  │          │                │                    │              │                │          │          │板壹片）、賭資共新臺幣參仟陸│
 │  │          │                │                    │              │                │          │          │佰陸拾元及吳財興、蔡茗郡所有│
 │  │          │                │                    │              │                │          │          │之帳冊各壹本，均沒收。      │
 ├─┼─────┼────────┼──────────┼───────┼────────┼─────┼─────┼──────────────┤
 │ 4│陳麗冠    │桃園縣龜山鄉振興│拓群機械工程有限公司│98年2 月16日  │玉山小瑪莉1 臺  │0 元      │莊皓淵、蔡│蔡茗郡共同犯電子遊戲場業管理│
 │  │          │路885 巷6 號    │                    │              │（含IC版1 片）  │          │茗郡/ 莊皓│條例第二十二條之非法營業罪，│
 │  │          │                │                    │              │                │          │淵        │處有期徒刑貳月，如易科罰金，│
 │  │          │                │                    │              │                │          │          │以新臺幣壹仟元折算壹日。扣案│
 │  │          │                │                    │              │                │          │          │之「玉山小瑪莉」電子遊戲機臺│
 │  │          │                │                    │              │                │          │          │壹臺（含IC板壹片）、吳財興、│
 │  │          │                │                    │              │                │          │          │莊皓淵、蔡茗郡所有之帳冊各壹│
 │  │          │                │                    │              │                │          │          │本及莊皓淵所有之鑰匙肆支，均│
 │  │          │                │                    │              │                │          │          │沒收。                      │
 ├─┼─────┼────────┼──────────┼───────┼────────┼─────┼─────┼──────────────┤
 │ 5│李寬銳    │桃園縣蘆竹鄉南崁│餐廳                │98年2 月10日  │玉山小瑪莉變異體│ 890元    │吳財興、蔡│蔡茗郡共同犯電子遊戲場業管理│
 │  │          │村建新街27號    │                    │              │1 臺            │          │茗郡/ 蔡茗│條例第二十二條之非法營業罪，│
 │  │          │                │                    │              │（含IC版1 片）  │          │郡        │處有期徒刑貳月，如易科罰金，│
 │  │          │                │                    │              │                │          │          │以新臺幣壹仟元折算壹日。扣案│
 │  │          │                │                    │              │                │          │          │之「玉山小瑪莉變異體」電子遊│
 │  │          │                │                    │              │                │          │          │戲機臺壹臺（含IC板壹片）、賭│
 │  │          │                │                    │              │                │          │          │資新臺幣捌佰玖拾元及吳財興、│
 │  │          │                │                    │              │                │          │          │蔡茗郡所有之帳冊各壹本，均沒│
 │  │          │                │                    │              │                │          │          │收。                        │
 ├─┼─────┼────────┼──────────┼───────┼────────┼─────┼─────┼──────────────┤
 │ 6│李樹松    │臺北縣林口鄉湖南│東琦家具            │98年2 月20日  │玉山小瑪莉變異體│ 600元    │吳財興、蔡│蔡茗郡共同犯電子遊戲場業管理│
 │  │          │村頭湖76之5號   │                    │（起訴書誤載為│1 臺            │          │茗郡/ 蔡茗│條例第二十二條之非法營業罪，│
 │  │          │                │                    │98年2 月10日）│（含IC版1 片）  │          │郡        │處有期徒刑貳月，如易科罰金，│
 │  │          │                │                    │              │                │          │          │以新臺幣壹仟元折算壹日。扣案│
 │  │          │                │                    │              │                │          │          │之「玉山小瑪莉變異體」電子遊│
 │  │          │                │                    │              │                │          │          │戲機臺壹臺（含IC板壹片）、賭│
 │  │          │                │                    │              │                │          │          │資新臺幣陸佰元及吳財興、蔡茗│
 │  │          │                │                    │              │                │          │          │郡所有之帳冊各壹本，均沒收。│
 ├─┼─────┼────────┼──────────┼───────┼────────┼─────┼─────┼──────────────┤
 │ 7│鄭金龍    │臺北縣五股鄉民義│韋捷科技有限公司    │(1)98年2 月10日│(1)玉山水果盤1 臺│(1)0 元    │吳財興、蔡│蔡茗郡共同犯電子遊戲場業管理│
 │  │          │路2 段22巷22之1 │（起訴書誤載為韋傑科│(2)98年2 月17日│（含IC版1 片）  │(2)620 元  │茗郡/ 蔡茗│條例第二十二條之非法營業罪，│
 │  │          │號              │技有限公司）        │              │(2)超級大舞臺1 臺│          │郡        │處有期徒刑貳月，如易科罰金，│
 │  │          │                │                    │              │（含IC版1 片）  │          │          │以新臺幣壹仟元折算壹日。扣案│
 │  │          │                │                    │              │                │          │          │之「玉山水果盤」電子遊戲機臺│
 │  │          │                │                    │              │                │          │          │壹臺（含IC板壹片）、「超級大│
 │  │          │                │                    │              │                │          │          │舞臺」電子遊戲機臺壹臺（含IC│
 │  │          │                │                    │              │                │          │          │板壹片）、賭資共新臺幣陸佰貳│
 │  │          │                │                    │              │                │          │          │拾元及吳財興、蔡茗郡所有之帳│
 │  │          │                │                    │              │                │          │          │冊各壹本，均沒收。          │
 ├─┼─────┼────────┼──────────┼───────┼────────┼─────┼─────┼──────────────┤
 │ 8│謝清華    │臺北縣林口鄉粉寮│萬潁鐵工廠          │97年年底某日  │玉山小瑪莉變異體│650 元    │吳財興、蔡│蔡茗郡共同犯電子遊戲場業管理│
 │  │          │路53之10號      │                    │              │1 臺            │          │茗郡/ 蔡茗│條例第二十二條之非法營業罪，│
 │  │          │                │                    │              │（含IC版1 片）  │          │郡        │處有期徒刑貳月，如易科罰金，│
 │  │          │                │                    │              │                │          │          │以新臺幣壹仟元折算壹日。扣案│
 │  │          │                │                    │              │                │          │          │之「玉山小瑪莉變異體」電子遊│
 │  │          │                │                    │              │                │          │          │戲機臺壹臺（含IC板壹片）、賭│
 │  │          │                │                    │              │                │          │          │資新臺幣陸佰伍拾元及吳財興、│
 │  │          │                │                    │              │                │          │          │蔡茗郡所有之帳冊各壹本，均沒│
 │  │          │                │                    │              │                │          │          │收。                        │
 ├─┼─────┼────────┼──────────┼───────┼────────┼─────┼─────┼──────────────┤
 │ 9│劉麗美    │桃園縣大園鄉田心│永盛開發實業（股）公│98年2 月11日  │玉山大亨1 臺    │3,030 元  │吳財興/ 蔡│蔡茗郡共同犯電子遊戲場業管理│
 │  │          │村2 鄰27之2號   │司                  │              │（含IC版1 片）  │          │茗郡      │條例第二十二條之非法營業罪，│
 │  │          │                │                    │              │                │          │          │處有期徒刑貳月，如易科罰金，│
 │  │          │                │                    │              │                │          │          │以新臺幣壹仟元折算壹日。扣案│
 │  │          │                │                    │              │                │          │          │之「玉山大亨」電子遊戲機臺壹│
 │  │          │                │                    │              │                │          │          │臺（含IC板壹片）、賭資新臺幣│
 │  │          │                │                    │              │                │          │          │參仟零參拾元及吳財興、蔡茗郡│
 │  │          │                │                    │              │                │          │          │所有之帳冊各壹本，均沒收。  │
 └─┴─────┴────────┴──────────┴───────┴────────┴─────┴─────┴──────────────┘
附表二【被告翁嘉威有罪部分】：
 ┌─┬─────┬────────┬──────────┬───────┬────────┬─────┬─────┬──────────────┐
 │  │場所管領人│場所地址        │場所名稱            │擺放時間      │扣得之擺放機臺  │扣得之賭資│擺放者/ 管│          宣告刑            │
 │  │          │                │                    │              │                │（新臺幣）│理者      │                            │
 │  │          │                │                    │              │                │          │          │                            │
 ├─┼─────┼────────┼──────────┼───────┼────────┼─────┼─────┼──────────────┤
 │ 1│林巧羚    │桃園縣蘆竹鄉大豐│荃尉電子有限公司    │98年2 月10日  │玉山小瑪莉1 臺  │830 元    │莊皓淵、翁│翁嘉威共同犯電子遊戲場業管理│
 │  │          │街42號1 樓      │                    │              │（不含IC版，起訴│          │嘉威/ 莊皓│條例第二十二條之非法營業罪，│
 │  │          │                │                    │              │書漏未註明）    │          │淵        │處有期徒刑貳月，如易科罰金，│
 │  │          │                │                    │              │                │          │          │以新臺幣壹仟元折算壹日。扣案│
 │  │          │                │                    │              │                │          │          │之「玉山小瑪莉」電子遊戲機臺│
 │  │          │                │                    │              │                │          │          │壹臺（不含IC板）、賭資新臺幣│
 │  │          │                │                    │              │                │          │          │捌佰參拾元、吳財興、莊皓淵、│
 │  │          │                │                    │              │                │          │          │翁嘉威所有之帳冊各壹本及莊皓│
 │  │          │                │                    │              │                │          │          │淵所有之鑰匙肆支，均沒收。  │
 │  │          │                │                    │              │                │          │          │                            │
 ├─┼─────┼────────┼──────────┼───────┼────────┼─────┼─────┼──────────────┤
 │ 2│郭同銀    │臺北縣鶯歌鎮大湖│大湖宿舍餐廳        │98年1 月17日  │無（原擺放玉山小│無        │翁嘉威、莊│翁嘉威共同犯電子遊戲場業管理│
 │  │          │路562 號        │                    │              │瑪莉1 臺，然起訴│          │皓淵/ 翁嘉│條例第二十二條之非法營業罪，│
 │  │          │                │                    │              │書漏未記載業於98│          │威        │處有期徒刑貳月，如易科罰金，│
 │  │          │                │                    │              │年2 月24日搬走）│          │          │以新臺幣壹仟元折算壹日。扣案│
 │  │          │                │                    │              │                │          │          │之吳財興、翁嘉威及莊皓淵所有│
 │  │          │                │                    │              │                │          │          │之帳冊各壹本，均沒收。      │
 └─┴─────┴────────┴──────────┴───────┴────────┴─────┴─────┴──────────────┘
附表三【被告莊皓淵有罪部分】：
 ┌─┬─────┬────────┬──────────┬───────┬────────┬─────┬─────┬──────────────┐
 │  │場所管領人│場所地址        │場所名稱            │擺放時間      │扣得之擺放機臺  │扣得之賭資│擺放者/ 管│          宣告刑            │
 │  │          │                │                    │              │                │（新臺幣）│理者      │                            │
 │  │          │                │                    │              │                │          │          │                            │
 ├─┼─────┼────────┼──────────┼───────┼────────┼─────┼─────┼──────────────┤
 │ 1│陳麗冠    │桃園縣龜山鄉振興│拓群機械工程有限公司│98年2 月16日  │玉山小瑪莉1 臺  │0 元      │莊皓淵、蔡│莊皓淵共同犯電子遊戲場業管理│
 │  │          │路885 巷6 號    │                    │              │（含IC版1 片）  │          │茗郡/ 莊皓│條例第二十二條之非法營業罪，│
 │  │          │                │                    │              │                │          │淵        │處有期徒刑貳月，如易科罰金，│
 │  │          │                │                    │              │                │          │          │以新臺幣壹仟元折算壹日。扣案│
 │  │          │                │                    │              │                │          │          │之「玉山小瑪莉」電子遊戲機臺│
 │  │          │                │                    │              │                │          │          │壹臺（含IC板壹片）、吳財興、│
 │  │          │                │                    │              │                │          │          │莊皓淵、蔡茗郡所有之帳冊各壹│
 │  │          │                │                    │              │                │          │          │本及莊皓淵所有之鑰匙肆支，均│
 │  │          │                │                    │              │                │          │          │沒收。                      │
 ├─┼─────┼────────┼──────────┼───────┼────────┼─────┼─────┼──────────────┤
 │ 2│邱顯裕    │桃園縣蘆竹鄉長興│國產實業股份有限公司│98年2 月19日  │玉山小瑪莉1 臺  │1,500 元  │吳財興、莊│莊皓淵共同犯電子遊戲場業管理│
 │  │          │路3 段277 巷10號│                    │              │（含IC版1 片）  │          │皓淵/ 莊皓│條例第二十二條之非法營業罪，│
 │  │          │                │                    │              │                │          │淵        │處有期徒刑貳月，如易科罰金，│
 │  │          │                │                    │              │                │          │          │以新臺幣壹仟元折算壹日。扣案│
 │  │          │                │                    │              │                │          │          │之「玉山小瑪莉」電子遊戲機臺│
 │  │          │                │                    │              │                │          │          │壹臺（含IC板壹片）、賭資新臺│
 │  │          │                │                    │              │                │          │          │幣壹仟伍佰元、吳財興、莊皓淵│
 │  │          │                │                    │              │                │          │          │所有之帳冊各壹本及莊皓淵所有│
 │  │          │                │                    │              │                │          │          │之鑰匙肆支，均沒收。        │
 ├─┼─────┼────────┼──────────┼───────┼────────┼─────┼─────┼──────────────┤
 │ 3│林巧羚    │桃園縣蘆竹鄉大豐│荃尉電子有限公司    │98年2 月10日  │玉山小瑪莉1 臺  │830 元    │莊皓淵、翁│莊皓淵共同犯電子遊戲場業管理│
 │  │          │街42號1 樓      │                    │              │（不含IC版，起訴│          │嘉威/ 莊皓│條例第二十二條之非法營業罪，│
 │  │          │                │                    │              │書漏未註明）    │          │淵        │處有期徒刑貳月，如易科罰金，│
 │  │          │                │                    │              │                │          │          │以新臺幣壹仟元折算壹日。扣案│
 │  │          │                │                    │              │                │          │          │之「玉山小瑪莉」電子遊戲機臺│
 │  │          │                │                    │              │                │          │          │壹臺（不含IC板）、賭資新臺幣│
 │  │          │                │                    │              │                │          │          │捌佰參拾元、吳財興、莊皓淵、│
 │  │          │                │                    │              │                │          │          │翁嘉威所有之帳冊各壹本及莊皓│
 │  │          │                │                    │              │                │          │          │淵所有之鑰匙肆支，均沒收。  │
 ├─┼─────┼────────┼──────────┼───────┼────────┼─────┼─────┼──────────────┤
 │ 4│鍾弘亮    │桃園縣龜山鄉忠義│典績工業股份有限公司│98年1 月13日前│玉山小瑪莉1 臺  │0 元      │吳財興/ 莊│莊皓淵共同犯電子遊戲場業管理│
 │  │          │路2 段357 巷17號│                    │某日          │（含IC版1 片）  │          │皓淵      │條例第二十二條之非法營業罪，│
 │  │          │                │                    │              │                │          │          │處有期徒刑貳月，如易科罰金，│
 │  │          │                │                    │              │                │          │          │以新臺幣壹仟元折算壹日。扣案│
 │  │          │                │                    │              │                │          │          │之「玉山小瑪莉」電子遊戲機臺│
 │  │          │                │                    │              │                │          │          │壹臺（含IC板壹片）、吳財興、│
 │  │          │                │                    │              │                │          │          │莊皓淵所有之帳冊各壹本及莊皓│
 │  │          │                │                    │              │                │          │          │淵所有之鑰匙肆支，均沒收。  │
 ├─┼─────┼────────┼──────────┼───────┼────────┼─────┼─────┼──────────────┤
 │ 5│郭同銀    │臺北縣鶯歌鎮大湖│大湖宿舍餐廳        │98年1 月17日  │無（原擺放玉山小│無        │翁嘉威、莊│莊皓淵共同犯電子遊戲場業管理│
 │  │          │路562 號        │                    │              │瑪莉1 臺，然起訴│          │皓淵/ 翁嘉│條例第二十二條之非法營業罪，│
 │  │          │                │                    │              │書漏未記載業於98│          │威        │處有期徒刑貳月，如易科罰金，│
 │  │          │                │                    │              │年2 月24日搬走）│          │          │以新臺幣壹仟元折算壹日。扣案│
 │  │          │                │                    │              │                │          │          │之吳財興、翁嘉威及莊皓淵所有│
 │  │          │                │                    │              │                │          │          │之帳冊各壹本，均沒收。      │
 └─┴─────┴────────┴──────────┴───────┴────────┴─────┴─────┴──────────────┘
附表四【被告廖文琳有罪部分】：
 ┌─┬─────┬────────┬──────────┬───────┬────────┬─────┬─────┬──────────────┐
 │  │場所管領人│場所地址        │場所名稱            │擺放時間      │扣得之擺放機臺  │扣得之賭資│擺放者/ 管│          宣告刑            │
 │  │          │                │                    │              │                │（新臺幣）│理者      │                            │
 │  │          │                │                    │              │                │          │          │                            │
 ├─┼─────┼────────┼──────────┼───────┼────────┼─────┼─────┼──────────────┤
 │ 1│KUMPAKP   │桃園縣蘆竹鄉山鼻│聖龍紡織公司        │98年1 月某日  │玉山大亨1 臺    │0 元      │吳財興/ 廖│廖文琳共同犯電子遊戲場業管理│
 │  │ING PAISAN│村長興路2 段104 │                    │              │（不含IC 板 ）  │          │文琳      │條例第二十二條之非法營業罪，│
 │  │          │號              │                    │              │                │          │          │處有期徒刑貳月，如易科罰金，│
 │  │          │                │                    │              │                │          │          │以新臺幣壹仟元折算壹日。扣案│
 │  │          │                │                    │              │                │          │          │之「玉山大亨」電子遊戲機臺壹│
 │  │          │                │                    │              │                │          │          │臺（不含IC板）、吳財興、廖文│
 │  │          │                │                    │              │                │          │          │琳所有之帳冊各壹本及廖文琳所│
 │  │          │                │                    │              │                │          │          │有之鑰匙肆支，均沒收。      │
 ├─┼─────┼────────┼──────────┼───────┼────────┼─────┼─────┼──────────────┤
 │ 2│林  賢    │臺北縣林口鄉平太│星彩實業有限公司    │98年1 月前某日│玉山小瑪莉變異體│580元     │綽號「冠佑│廖文琳共同犯電子遊戲場業管理│
 │  │          │村5 鄰23之5 號  │                    │              │1 臺            │          │」之成年男│條例第二十二條之非法營業罪，│
 │  │          │                │                    │              │（含IC版1 片）  │          │子/ 吳財興│處有期徒刑貳月，如易科罰金，│
 │  │          │                │                    │              │                │          │、廖文琳  │以新臺幣壹仟元折算壹日。扣案│
 │  │          │                │                    │              │                │          │          │之「玉山小瑪莉變異體」電子遊│
 │  │          │                │                    │              │                │          │          │戲機臺壹臺（含IC板壹片）、賭│
 │  │          │                │                    │              │                │          │          │資新臺幣伍佰捌拾元、吳財興、│
 │  │          │                │                    │              │                │          │          │廖文琳所有之帳冊各壹本及廖文│
 │  │          │                │                    │              │                │          │          │琳所有之鑰匙肆支，均沒收。  │
 ├─┼─────┼────────┼──────────┼───────┼────────┼─────┼─────┼──────────────┤
 │ 3│黃義偉    │臺北縣林口鄉平太│星彩實業有限公司宿舍│97年12月中旬某│玉山大亨1 臺（起│310元     │吳財興/ 廖│廖文琳共同犯電子遊戲場業管理│
 │  │          │村5 鄰23之5號   │                    │日            │訴書誤載為玉山小│          │文琳      │條例第二十二條之非法營業罪，│
 │  │          │                │                    │              │瑪莉1 臺）      │          │          │處有期徒刑貳月，如易科罰金，│
 │  │          │                │                    │              │（含IC版1 片 ） │          │          │以新臺幣壹仟元折算壹日。扣案│
 │  │          │                │                    │              │                │          │          │之「玉山大亨」電子遊戲機臺壹│
 │  │          │                │                    │              │                │          │          │臺（含IC板壹片）、賭資新臺幣│
 │  │          │                │                    │              │                │          │          │參佰壹拾元、吳財興、廖文琳所│
 │  │          │                │                    │              │                │          │          │有之帳冊各壹本及廖文琳所有之│
 │  │          │                │                    │              │                │          │          │鑰匙肆支，均沒收。          │
 ├─┼─────┼────────┼──────────┼───────┼────────┼─────┼─────┼──────────────┤
 │ 4│朱得見    │臺北縣樹林市中正│明記實業股份有限公司│97年11月上旬  │(1)玉山大亨1 臺  │(1)490 元  │吳財興/ 廖│廖文琳共同犯電子遊戲場業管理│
 │  │          │路433 之2 號    │                    │              │（含IC版1 片）  │(2)4,550 元│文琳      │條例第二十二條之非法營業罪，│
 │  │          │                │                    │              │（起訴書誤載為2 │          │          │處有期徒刑貳月，如易科罰金，│
 │  │          │                │                    │              │ 臺）           │          │          │以新臺幣壹仟元折算壹日。扣案│
 │  │          │                │                    │              │(2)宇宙悍將1 臺  │          │          │之「玉山大亨」電子遊戲機臺壹│
 │  │          │                │                    │              │ （含IC版1 片） │          │          │臺（含IC板壹片）、「宇宙悍將│
 │  │          │                │                    │              │                │          │          │」電子遊戲機臺壹臺（含IC板壹│
 │  │          │                │                    │              │                │          │          │片）、賭資共新臺幣伍仟零肆拾│
 │  │          │                │                    │              │                │          │          │元、吳財興、廖文琳所有之帳冊│
 │  │          │                │                    │              │                │          │          │各壹本及廖文琳所有之鑰匙肆支│
 │  │          │                │                    │              │                │          │          │，均沒收。                  │
 └─┴─────┴────────┴──────────┴───────┴────────┴─────┴─────┴──────────────┘
附表五：
 ┌───────────────────────────────┐
 │應沒收之物                                                    │
 ├─────────┬─────────────────────┤
 │電子遊戲機臺      │玉山小瑪莉玖臺（含IC版捌片）              │
 │                  ├─────────────────────┤
 │                  │彩金大聯盟貳臺（含IC版貳片）              │
 │                  ├─────────────────────┤
 │                  │玉山小瑪莉變異體陸臺（含IC版陸片）        │
 │                  ├─────────────────────┤
 │                  │大聯盟壹臺（含IC版壹片）                  │
 │                  ├─────────────────────┤
 │                  │玉山大亨肆臺（含IC版參片）                │
 │                  ├─────────────────────┤
 │                  │宇宙悍將壹臺（含IC版壹片）                │
 │                  ├─────────────────────┤
 │                  │玉山水果盤壹臺（含IC版壹片）              │
 │                  ├─────────────────────┤
 │                  │超級大舞臺壹臺（含IC版壹片）              │
 ├─────────┼─────────────────────┤
 │賭資（臺幣/ 元）  │參萬零貳佰貳拾元                          │
 └─────────┴─────────────────────┘
附表六：
 ┌───────────────────────────────┐
 │應沒收之物                                                    │
 ├─────────┬─────────────────────┤
 │帳冊              │翁嘉威1 本                                │
 │                  │（本院保管字號：98年度保管字第07272 號）  │
 │                  ├─────────────────────┤
 │                  │吳財興1 本                                │
 │                  │（本院保管字號：98年度保管字第07274 號）  │
 │                  ├─────────────────────┤
 │                  │蔡茗郡1 本                                │
 │                  │（本院保管字號：98年度保管字第07275號 ）  │
 │                  ├─────────────────────┤
 │                  │莊皓淵1 本                                │
 │                  │（本院保管字號：98年度保管字第07276號 ）  │
 │                  ├─────────────────────┤
 │                  │廖文琳1 本                                │
 │                  │（本院保管字號：98年度保管字第07277號 ）  │
 ├─────────┼─────────────────────┤
 │鑰匙              │莊皓淵4 支                                │
 │                  │（本院保管字號：98年度保管字第07276號 ）  │
 │                  ├─────────────────────┤
 │                  │廖文琳4 支                                │
 │                  │（本院保管字號：98年度保管字第07277號 ）  │
 └─────────┴─────────────────────┘
附表七【被告蔡茗郡無罪部分】：
 ┌─┬─────┬────────┬──────────┬───────┬────────┬─────┬─────┐
 │  │場所管領人│場所地址        │場所名稱            │擺放時間      │扣得之擺放機臺  │扣得之賭資│擺放者/ 管│
 │  │          │                │                    │              │                │（新臺幣）│理者      │
 │  │          │                │                    │              │                │          │          │
 ├─┼─────┼────────┼──────────┼───────┼────────┼─────┼─────┤
 │ 1│洪進在    │臺北縣林口鄉粉寮│流通有限公司        │97年12月初某日│玉山小瑪莉1 臺  │0 元      │吳財興/ 吳│
 │  │          │路2 段677 之1 號│                    │              │（含IC版1 片）  │          │財興      │
 ├─┼─────┼────────┼──────────┼───────┼────────┼─────┼─────┤
 │ 2│許獻同    │桃園縣中壢市龍泉│弘晟人力資源有限公司│97年12月初某日│(1)玉山小瑪莉變異│(1)2,880 元│吳財興/ 吳│
 │  │          │街137 巷88號    │                    │（起訴書誤載為│  體1 臺        │(2)5,090 元│財興      │
 │  │          │                │                    │98年12月）    │ （含IC版1 片） │          │          │
 │  │          │                │                    │              │(2)大聯盟1 臺    │          │          │
 │  │          │                │                    │              │ （含IC版1 片） │          │          │
 ├─┼─────┼────────┼──────────┼───────┼────────┼─────┼─────┤
 │ 3│邱顯裕    │桃園縣蘆竹鄉長興│國產實業股份有限公司│98年2 月19日  │玉山小瑪莉1 臺  │1,500 元  │吳財興、莊│
 │  │          │路3 段277 巷10號│                    │              │（含IC版1 片）  │          │皓淵/ 莊皓│
 │  │          │                │                    │              │                │          │淵        │
 ├─┼─────┼────────┼──────────┼───────┼────────┼─────┼─────┤
 │ 4│林巧羚    │桃園縣蘆竹鄉大豐│荃尉電子有限公司    │98年2 月10日  │玉山小瑪莉1 臺  │830 元    │莊皓淵、翁│
 │  │          │街42號1 樓      │                    │              │（不含IC版，起訴│          │嘉威/ 莊皓│
 │  │          │                │                    │              │書漏未註明）    │          │淵        │
 ├─┼─────┼────────┼──────────┼───────┼────────┼─────┼─────┤
 │ 5│鍾弘亮    │桃園縣龜山鄉忠義│典績工業股份有限公司│98年1 月13日前│玉山小瑪莉1 臺  │0 元      │吳財興/ 莊│
 │  │          │路2 段357 巷17號│                    │某日          │（含IC版1 片）  │          │皓淵      │
 ├─┼─────┼────────┼──────────┼───────┼────────┼─────┼─────┤
 │ 6│郭同銀    │臺北縣鶯歌鎮大湖│大湖宿舍餐廳        │98年1 月17日  │無（原擺放玉山小│無        │翁嘉威、莊│
 │  │          │路562 號        │                    │              │瑪莉1 臺，然起訴│          │皓淵/ 翁嘉│
 │  │          │                │                    │              │書漏未記載業於98│          │威        │
 │  │          │                │                    │              │年2 月24日搬走）│          │          │
 ├─┼─────┼────────┼──────────┼───────┼────────┼─────┼─────┤
 │ 7│KUMPAKP   │桃園縣蘆竹鄉山鼻│聖龍紡織公司        │98年1 月某日  │玉山大亨1 臺    │0 元      │吳財興/ 廖│
 │  │ING PAISAN│村長興路2 段104 │                    │              │（不含IC 板 ）  │          │文琳      │
 │  │          │號              │                    │              │                │          │          │
 ├─┼─────┼────────┼──────────┼───────┼────────┼─────┼─────┤
 │ 8│林  賢    │臺北縣林口鄉平太│星彩實業有限公司    │98年1 月前某日│玉山小瑪莉變異體│580元     │綽號「冠佑│
 │  │          │村5 鄰23之5 號  │                    │              │1 臺            │          │」之成年男│
 │  │          │                │                    │              │（含IC版1 片）  │          │子/ 吳財興│
 │  │          │                │                    │              │                │          │、廖文琳  │
 ├─┼─────┼────────┼──────────┼───────┼────────┼─────┼─────┤
 │ 9│黃義偉    │臺北縣林口鄉平太│星彩實業有限公司宿舍│97年12月中旬某│玉山大亨1 臺（起│310元     │吳財興/ 廖│
 │  │          │村5 鄰23之5號   │                    │日            │訴書誤載為玉山小│          │文琳      │
 │  │          │                │                    │              │瑪莉1 臺）      │          │          │
 │  │          │                │                    │              │（含IC版1 片 ） │          │          │
 ├─┼─────┼────────┼──────────┼───────┼────────┼─────┼─────┤
 │10│朱得見    │臺北縣樹林市中正│明記實業股份有限公司│97年11月上旬  │(1)玉山大亨1 臺  │(1)490 元  │吳財興/ 廖│
 │  │          │路433 之2 號    │                    │              │（含IC版1 片）  │(2)4,550 元│文琳      │
 │  │          │                │                    │              │（起訴書誤載為2 │          │          │
 │  │          │                │                    │              │ 臺）           │          │          │
 │  │          │                │                    │              │(2)宇宙悍將1 臺  │          │          │
 │  │          │                │                    │              │ （含IC版1 片） │          │          │
 ├─┼─────┼────────┼──────────┼───────┼────────┼─────┼─────┤
 │11│張瀚文    │桃園縣中壢市青溪│國際高鐵建設工地    │98年2 月21日  │玉山小瑪莉變異體│1,270 元  │吳財興/ 吳│
 │  │          │路1 段          │                    │              │1 臺            │          │財興      │
 │  │          │                │                    │              │（含IC版1 片）  │          │          │
 ├─┼─────┼────────┼──────────┼───────┼────────┼─────┼─────┤
 │12│黃順春    │臺北縣林口鄉南勢│自營鐵工廠          │97年7 、8 月間│不詳（原擺放電子│無        │吳財興/ 吳│
 │  │          │村6 鄰73之2 號  │                    │某日          │遊戲機臺1 臺，已│          │財興      │
 │  │          │                │                    │              │於98年2 月間被吳│          │          │
 │  │          │                │                    │              │財興搬走）      │          │          │
 ├─┼─────┼────────┼──────────┼───────┼────────┼─────┼─────┤
 │13│不詳      │桃園縣龜山鄉民生│外勞宿舍            │98年2 月24日前│玉山小瑪莉1 臺  │2,260元   │不詳/ 吳財│
 │  │          │北路1 段468 之1 │                    │某日          │（含IC版1 片）  │          │興（吳財興│
 │  │          │號對面          │                    │              │                │          │於98年4 月│
 │  │          │                │                    │              │                │          │14日前往收│
 │  │          │                │                    │              │                │          │取機臺內之│
 │  │          │                │                    │              │                │          │賭資時，當│
 │  │          │                │                    │              │                │          │場為警查獲│
 │  │          │                │                    │              │                │          │）        │
 └─┴─────┴────────┴──────────┴───────┴────────┴─────┴─────┘
附表八【被告翁嘉威無罪部分】：
 ┌─┬─────┬────────┬──────────┬───────┬────────┬─────┬─────┐
 │  │場所管領人│場所地址        │場所名稱            │擺放時間      │扣得之擺放機臺  │扣得之賭資│擺放者/ 管│
 │  │          │                │                    │              │                │（新臺幣）│理者      │
 │  │          │                │                    │              │                │          │          │
 ├─┼─────┼────────┼──────────┼───────┼────────┼─────┼─────┤
 │ 1│吳家雯    │臺縣林口鄉南勢村│日大通風設備有限公司│(1)97年12月底某│(1)玉山小瑪莉1 臺│(1)40元    │吳財興/ 吳│
 │  │          │南勢71之202 號  │                    │  日          │  （含IC版1 片）│(2)600 元  │財興、蔡茗│
 │  │          │                │                    │(2)98年1 月初某│(2)彩金大聯盟1 臺│          │郡        │
 │  │          │                │                    │  日          │  （含IC版1 片）│          │          │
 ├─┼─────┼────────┼──────────┼───────┼────────┼─────┼─────┤
 │ 2│洪進在    │臺北縣林口鄉粉寮│流通有限公司        │97年12月初某日│玉山小瑪莉1 臺  │0 元      │吳財興/ 吳│
 │  │          │路2 段677 之1 號│                    │              │（含IC版1 片）  │          │財興      │
 ├─┼─────┼────────┼──────────┼───────┼────────┼─────┼─────┤
 │ 3│許獻同    │桃園縣中壢市龍泉│弘晟人力資源有限公司│97年12月初某日│(1)玉山小瑪莉變異│(1)2,880 元│吳財興/ 吳│
 │  │          │街137 巷88號    │                    │（起訴書誤載為│  體1 臺        │(2)5,090 元│財興      │
 │  │          │                │                    │98年12月）    │ （含IC版1 片） │          │          │
 │  │          │                │                    │              │(2)大聯盟1 臺    │          │          │
 │  │          │                │                    │              │ （含IC版1 片） │          │          │
 ├─┼─────┼────────┼──────────┼───────┼────────┼─────┼─────┤
 │ 4│戴誌    │臺北縣林口鄉菁埔│雨珅有限公司        │97年年底某日  │玉山小瑪莉1 臺  │370 元    │吳財興/ 蔡│
 │  │          │路43之3 號      │                    │              │（含IC版1 片）  │          │茗郡      │
 ├─┼─────┼────────┼──────────┼───────┼────────┼─────┼─────┤
 │ 5│杜森鐘    │臺北縣五股鄉民義│鉅祿工廠            │98年2 月初某日│(1)玉山小瑪莉1 臺│(1)150 元  │吳財興/ 蔡│
 │  │          │路1 段220 巷5 之│                    │              │（含IC版1 片）  │(2)3,510元 │茗郡      │
 │  │          │2 號            │                    │              │(2)彩金大聯盟1 臺│          │          │
 │  │          │                │                    │              │（含IC版1 片）  │          │          │
 ├─┼─────┼────────┼──────────┼───────┼────────┼─────┼─────┤
 │ 6│陳麗冠    │桃園縣龜山鄉振興│拓群機械工程有限公司│98年2 月16日  │玉山小瑪莉1 臺  │0 元      │莊皓淵、蔡│
 │  │          │路885 巷6 號    │                    │              │（含IC版1 片）  │          │茗郡/ 莊皓│
 │  │          │                │                    │              │                │          │淵        │
 ├─┼─────┼────────┼──────────┼───────┼────────┼─────┼─────┤
 │ 7│邱顯裕    │桃園縣蘆竹鄉長興│國產實業股份有限公司│98年2 月19日  │玉山小瑪莉1 臺  │1,500 元  │吳財興、莊│
 │  │          │路3 段277 巷10號│                    │              │（含IC版1 片）  │          │皓淵/ 莊皓│
 │  │          │                │                    │              │                │          │淵        │
 ├─┼─────┼────────┼──────────┼───────┼────────┼─────┼─────┤
 │ 8│林巧羚    │桃園縣蘆竹鄉大豐│荃尉電子有限公司    │98年2 月10日  │玉山小瑪莉1 臺  │830 元    │莊皓淵、翁│
 │  │          │街42號1 樓      │                    │              │（不含IC版，起訴│          │嘉威/ 莊皓│
 │  │          │                │                    │              │書漏未註明）    │          │淵        │
 ├─┼─────┼────────┼──────────┼───────┼────────┼─────┼─────┤
 │ 9│KUMPAKP   │桃園縣蘆竹鄉山鼻│聖龍紡織公司        │98年1 月某日  │玉山大亨1 臺    │0 元      │吳財興/ 廖│
 │  │ING PAISAN│村長興路2 段104 │                    │              │（不含IC 板 ）  │          │文琳      │
 │  │          │號              │                    │              │                │          │          │
 ├─┼─────┼────────┼──────────┼───────┼────────┼─────┼─────┤
 │10│林  賢    │臺北縣林口鄉平太│星彩實業有限公司    │98年1 月前某日│玉山小瑪莉變異體│580元     │綽號「冠佑│
 │  │          │村5 鄰23之5 號  │                    │              │1 臺            │          │」之成年男│
 │  │          │                │                    │              │（含IC版1 片）  │          │子/ 吳財興│
 │  │          │                │                    │              │                │          │、廖文琳  │
 ├─┼─────┼────────┼──────────┼───────┼────────┼─────┼─────┤
 │11│黃義偉    │臺北縣林口鄉平太│星彩實業有限公司宿舍│97年12月中旬某│玉山大亨1 臺（起│310元     │吳財興/ 廖│
 │  │          │村5 鄰23之5號   │                    │日            │訴書誤載為玉山小│          │文琳      │
 │  │          │                │                    │              │瑪莉1 臺）      │          │          │
 │  │          │                │                    │              │（含IC版1 片 ） │          │          │
 ├─┼─────┼────────┼──────────┼───────┼────────┼─────┼─────┤
 │12│朱得見    │臺北縣樹林市中正│明記實業股份有限公司│97年11月上旬  │(1)玉山大亨1 臺  │(1)490 元  │吳財興/ 廖│
 │  │          │路433 之2 號    │                    │              │（含IC版1 片）  │(2)4,550 元│文琳      │
 │  │          │                │                    │              │（起訴書誤載為2 │          │          │
 │  │          │                │                    │              │ 臺）           │          │          │
 │  │          │                │                    │              │(2)宇宙悍將1 臺  │          │          │
 │  │          │                │                    │              │ （含IC版1 片） │          │          │
 ├─┼─────┼────────┼──────────┼───────┼────────┼─────┼─────┤
 │13│李寬銳    │桃園縣蘆竹鄉南崁│餐廳                │98年2 月10日  │玉山小瑪莉變異體│ 890元    │吳財興、蔡│
 │  │          │村建新街27號    │                    │              │1 臺            │          │茗郡/ 蔡茗│
 │  │          │                │                    │              │（含IC版1 片）  │          │郡        │
 ├─┼─────┼────────┼──────────┼───────┼────────┼─────┼─────┤
 │14│李樹松    │臺北縣林口鄉湖南│東琦家具            │98年2 月20日  │玉山小瑪莉變異體│ 600元    │吳財興、蔡│
 │  │          │村頭湖76之5號   │                    │（起訴書誤載為│1 臺            │          │茗郡/ 蔡茗│
 │  │          │                │                    │98年2 月10日）│（含IC版1 片）  │          │郡        │
 ├─┼─────┼────────┼──────────┼───────┼────────┼─────┼─────┤
 │15│鄭金龍    │臺北縣五股鄉民義│韋捷科技有限公司    │(1)98年2 月10日│(1)玉山水果盤1 臺│(1)0 元    │吳財興、蔡│
 │  │          │路2 段22巷22之1 │（起訴書誤載為韋傑科│(2)98年2 月17日│（含IC版1 片）  │(2)620 元  │茗郡/ 蔡茗│
 │  │          │號              │技有限公司）        │              │(2)超級大舞臺1 臺│          │郡        │
 │  │          │                │                    │              │（含IC版1 片）  │          │          │
 ├─┼─────┼────────┼──────────┼───────┼────────┼─────┼─────┤
 │16│謝清華    │臺北縣林口鄉粉寮│萬潁鐵工廠          │97年年底某日  │玉山小瑪莉變異體│650 元    │吳財興、蔡│
 │  │          │路53之10號      │                    │              │1 臺            │          │茗郡/ 蔡茗│
 │  │          │                │                    │              │（含IC版1 片）  │          │郡        │
 ├─┼─────┼────────┼──────────┼───────┼────────┼─────┼─────┤
 │17│張瀚文    │桃園縣中壢市青溪│國際高鐵建設工地    │98年2 月21日  │玉山小瑪莉變異體│1,270 元  │吳財興/ 吳│
 │  │          │路1 段          │                    │              │1 臺            │          │財興      │
 │  │          │                │                    │              │（含IC版1 片）  │          │          │
 ├─┼─────┼────────┼──────────┼───────┼────────┼─────┼─────┤
 │18│劉麗美    │桃園縣大園鄉田心│永盛開發實業（股）公│98年2 月11日  │玉山大亨1 臺    │3,030 元  │吳財興/ 蔡│
 │  │          │村2 鄰27之2號   │司                  │              │（含IC版1 片）  │          │茗郡      │
 ├─┼─────┼────────┼──────────┼───────┼────────┼─────┼─────┤
 │19│黃順春    │臺北縣林口鄉南勢│自營鐵工廠          │97年7 、8 月間│不詳（原擺放電子│無        │吳財興/ 吳│
 │  │          │村6 鄰73之2 號  │                    │某日          │遊戲機臺1 臺，已│          │財興      │
 │  │          │                │                    │              │於98年2 月間被吳│          │          │
 │  │          │                │                    │              │財興搬走）      │          │          │
 ├─┼─────┼────────┼──────────┼───────┼────────┼─────┼─────┤
 │20│不詳      │桃園縣龜山鄉民生│外勞宿舍            │98年2 月24日前│玉山小瑪莉1 臺  │2,260元   │不詳/ 吳財│
 │  │          │北路1 段468 之1 │                    │某日          │（含IC版1 片）  │          │興（吳財興│
 │  │          │號對面          │                    │              │                │          │於98年4 月│
 │  │          │                │                    │              │                │          │14日前往收│
 │  │          │                │                    │              │                │          │取機臺內之│
 │  │          │                │                    │              │                │          │賭資時，當│
 │  │          │                │                    │              │                │          │場為警查獲│
 │  │          │                │                    │              │                │          │）        │
 └─┴─────┴────────┴──────────┴───────┴────────┴─────┴─────┘
附表九【被告莊皓淵無罪部分】：
 ┌─┬─────┬────────┬──────────┬───────┬────────┬─────┬─────┐
 │  │場所管領人│場所地址        │場所名稱            │擺放時間      │扣得之擺放機臺  │扣得之賭資│擺放者/ 管│
 │  │          │                │                    │              │                │（新臺幣）│理者      │
 │  │          │                │                    │              │                │          │          │
 ├─┼─────┼────────┼──────────┼───────┼────────┼─────┼─────┤
 │ 1│吳家雯    │臺縣林口鄉南勢村│日大通風設備有限公司│(1)97年12月底某│(1)玉山小瑪莉1 臺│(1)40元    │吳財興/ 吳│
 │  │          │南勢71之202 號  │                    │  日          │  （含IC版1 片）│(2)600 元  │財興、蔡茗│
 │  │          │                │                    │(2)98年1 月初某│(2)彩金大聯盟1 臺│          │郡        │
 │  │          │                │                    │  日          │  （含IC版1 片）│          │          │
 ├─┼─────┼────────┼──────────┼───────┼────────┼─────┼─────┤
 │ 2│洪進在    │臺北縣林口鄉粉寮│流通有限公司        │97年12月初某日│玉山小瑪莉1 臺  │0 元      │吳財興/ 吳│
 │  │          │路2 段677 之1 號│                    │              │（含IC版1 片）  │          │財興      │
 ├─┼─────┼────────┼──────────┼───────┼────────┼─────┼─────┤
 │ 3│許獻同    │桃園縣中壢市龍泉│弘晟人力資源有限公司│97年12月初某日│(1)玉山小瑪莉變異│(1)2,880 元│吳財興/ 吳│
 │  │          │街137 巷88號    │                    │（起訴書誤載為│  體1 臺        │(2)5,090 元│財興      │
 │  │          │                │                    │98年12月）    │ （含IC版1 片） │          │          │
 │  │          │                │                    │              │(2)大聯盟1 臺    │          │          │
 │  │          │                │                    │              │ （含IC版1 片） │          │          │
 ├─┼─────┼────────┼──────────┼───────┼────────┼─────┼─────┤
 │ 4│戴誌    │臺北縣林口鄉菁埔│雨珅有限公司        │97年年底某日  │玉山小瑪莉1 臺  │370 元    │吳財興/ 蔡│
 │  │          │路43之3 號      │                    │              │（含IC版1 片）  │          │茗郡      │
 ├─┼─────┼────────┼──────────┼───────┼────────┼─────┼─────┤
 │ 5│杜森鐘    │臺北縣五股鄉民義│鉅祿工廠            │98年2 月初某日│(1)玉山小瑪莉1 臺│(1)150 元  │吳財興/ 蔡│
 │  │          │路1 段220 巷5 之│                    │              │（含IC版1 片）  │(2)3,510元 │茗郡      │
 │  │          │2 號            │                    │              │(2)彩金大聯盟1 臺│          │          │
 │  │          │                │                    │              │（含IC版1 片）  │          │          │
 ├─┼─────┼────────┼──────────┼───────┼────────┼─────┼─────┤
 │ 6│KUMPAKP   │桃園縣蘆竹鄉山鼻│聖龍紡織公司        │98年1 月某日  │玉山大亨1 臺    │0 元      │吳財興/ 廖│
 │  │ING PAISAN│村長興路2 段104 │                    │              │（不含IC 板 ）  │          │文琳      │
 │  │          │號              │                    │              │                │          │          │
 ├─┼─────┼────────┼──────────┼───────┼────────┼─────┼─────┤
 │ 7│林  賢    │臺北縣林口鄉平太│星彩實業有限公司    │98年1 月前某日│玉山小瑪莉變異體│580元     │綽號「冠佑│
 │  │          │村5 鄰23之5 號  │                    │              │1 臺            │          │」之成年男│
 │  │          │                │                    │              │（含IC版1 片）  │          │子/ 吳財興│
 │  │          │                │                    │              │                │          │、廖文琳  │
 ├─┼─────┼────────┼──────────┼───────┼────────┼─────┼─────┤
 │ 8│黃義偉    │臺北縣林口鄉平太│星彩實業有限公司宿舍│97年12月中旬某│玉山大亨1 臺（起│310元     │吳財興/ 廖│
 │  │          │村5 鄰23之5號   │                    │日            │訴書誤載為玉山小│          │文琳      │
 │  │          │                │                    │              │瑪莉1 臺）      │          │          │
 │  │          │                │                    │              │（含IC版1 片 ） │          │          │
 ├─┼─────┼────────┼──────────┼───────┼────────┼─────┼─────┤
 │ 9│朱得見    │臺北縣樹林市中正│明記實業股份有限公司│97年11月上旬  │(1)玉山大亨1 臺  │(1)490 元  │吳財興/ 廖│
 │  │          │路433 之2 號    │                    │              │（含IC版1 片）  │(2)4,550 元│文琳      │
 │  │          │                │                    │              │（起訴書誤載為2 │          │          │
 │  │          │                │                    │              │ 臺）           │          │          │
 │  │          │                │                    │              │(2)宇宙悍將1 臺  │          │          │
 │  │          │                │                    │              │ （含IC版1 片） │          │          │
 ├─┼─────┼────────┼──────────┼───────┼────────┼─────┼─────┤
 │10│李寬銳    │桃園縣蘆竹鄉南崁│餐廳                │98年2 月10日  │玉山小瑪莉變異體│ 890元    │吳財興、蔡│
 │  │          │村建新街27號    │                    │              │1 臺            │          │茗郡/ 蔡茗│
 │  │          │                │                    │              │（含IC版1 片）  │          │郡        │
 ├─┼─────┼────────┼──────────┼───────┼────────┼─────┼─────┤
 │11│李樹松    │臺北縣林口鄉湖南│東琦家具            │98年2 月20日  │玉山小瑪莉變異體│ 600元    │吳財興、蔡│
 │  │          │村頭湖76之5號   │                    │（起訴書誤載為│1 臺            │          │茗郡/ 蔡茗│
 │  │          │                │                    │98年2 月10日）│（含IC版1 片）  │          │郡        │
 ├─┼─────┼────────┼──────────┼───────┼────────┼─────┼─────┤
 │12│鄭金龍    │臺北縣五股鄉民義│韋捷科技有限公司    │(1)98年2 月10日│(1)玉山水果盤1 臺│(1)0 元    │吳財興、蔡│
 │  │          │路2 段22巷22之1 │（起訴書誤載為韋傑科│(2)98年2 月17日│（含IC版1 片）  │(2)620 元  │茗郡/ 蔡茗│
 │  │          │號              │技有限公司）        │              │(2)超級大舞臺1 臺│          │郡        │
 │  │          │                │                    │              │（含IC版1 片）  │          │          │
 ├─┼─────┼────────┼──────────┼───────┼────────┼─────┼─────┤
 │13│謝清華    │臺北縣林口鄉粉寮│萬潁鐵工廠          │97年年底某日  │玉山小瑪莉變異體│650 元    │吳財興、蔡│
 │  │          │路53之10號      │                    │              │1 臺            │          │茗郡/ 蔡茗│
 │  │          │                │                    │              │（含IC版1 片）  │          │郡        │
 ├─┼─────┼────────┼──────────┼───────┼────────┼─────┼─────┤
 │14│張瀚文    │桃園縣中壢市青溪│國際高鐵建設工地    │98年2 月21日  │玉山小瑪莉變異體│1,270 元  │吳財興/ 吳│
 │  │          │路1 段          │                    │              │1 臺            │          │財興      │
 │  │          │                │                    │              │（含IC版1 片）  │          │          │
 ├─┼─────┼────────┼──────────┼───────┼────────┼─────┼─────┤
 │15│劉麗美    │桃園縣大園鄉田心│永盛開發實業（股）公│98年2 月11日  │玉山大亨1 臺    │3,030 元  │吳財興/ 蔡│
 │  │          │村2 鄰27之2號   │司                  │              │（含IC版1 片）  │          │茗郡      │
 ├─┼─────┼────────┼──────────┼───────┼────────┼─────┼─────┤
 │16│黃順春    │臺北縣林口鄉南勢│自營鐵工廠          │97年7 、8 月間│不詳（原擺放電子│無        │吳財興/ 吳│
 │  │          │村6 鄰73之2 號  │                    │某日          │遊戲機臺1 臺，已│          │財興      │
 │  │          │                │                    │              │於98年2 月間被吳│          │          │
 │  │          │                │                    │              │財興搬走）      │          │          │
 ├─┼─────┼────────┼──────────┼───────┼────────┼─────┼─────┤
 │17│不詳      │桃園縣龜山鄉民生│外勞宿舍            │98年2 月24日前│玉山小瑪莉1 臺  │2,260元   │不詳/ 吳財│
 │  │          │北路1 段468 之1 │                    │某日          │（含IC版1 片）  │          │興（吳財興│
 │  │          │號對面          │                    │              │                │          │於98年4 月│
 │  │          │                │                    │              │                │          │14日前往收│
 │  │          │                │                    │              │                │          │取機臺內之│
 │  │          │                │                    │              │                │          │賭資時，當│
 │  │          │                │                    │              │                │          │場為警查獲│
 │  │          │                │                    │              │                │          │）        │
 └─┴─────┴────────┴──────────┴───────┴────────┴─────┴─────┘
附表十【被告廖文琳無罪部分】：
 ┌─┬─────┬────────┬──────────┬───────┬────────┬─────┬─────┐
 │  │場所管領人│場所地址        │場所名稱            │擺放時間      │扣得之擺放機臺  │扣得之賭資│擺放者/ 管│
 │  │          │                │                    │              │                │（新臺幣）│理者      │
 │  │          │                │                    │              │                │          │          │
 ├─┼─────┼────────┼──────────┼───────┼────────┼─────┼─────┤
 │ 1│吳家雯    │臺縣林口鄉南勢村│日大通風設備有限公司│(1)97年12月底某│(1)玉山小瑪莉1 臺│(1)40元    │吳財興/ 吳│
 │  │          │南勢71之202 號  │                    │  日          │  （含IC版1 片）│(2)600 元  │財興、蔡茗│
 │  │          │                │                    │(2)98年1 月初某│(2)彩金大聯盟1 臺│          │郡        │
 │  │          │                │                    │  日          │  （含IC版1 片）│          │          │
 ├─┼─────┼────────┼──────────┼───────┼────────┼─────┼─────┤
 │ 2│洪進在    │臺北縣林口鄉粉寮│流通有限公司        │97年12月初某日│玉山小瑪莉1 臺  │0 元      │吳財興/ 吳│
 │  │          │路2 段677 之1 號│                    │              │（含IC版1 片）  │          │財興      │
 ├─┼─────┼────────┼──────────┼───────┼────────┼─────┼─────┤
 │ 3│許獻同    │桃園縣中壢市龍泉│弘晟人力資源有限公司│97年12月初某日│(1)玉山小瑪莉變異│(1)2,880 元│吳財興/ 吳│
 │  │          │街137 巷88號    │                    │（起訴書誤載為│  體1 臺        │(2)5,090 元│財興      │
 │  │          │                │                    │98年12月）    │ （含IC版1 片） │          │          │
 │  │          │                │                    │              │(2)大聯盟1 臺    │          │          │
 │  │          │                │                    │              │ （含IC版1 片） │          │          │
 ├─┼─────┼────────┼──────────┼───────┼────────┼─────┼─────┤
 │ 4│戴誌    │臺北縣林口鄉菁埔│雨珅有限公司        │97年年底某日  │玉山小瑪莉1 臺  │370 元    │吳財興/ 蔡│
 │  │          │路43之3 號      │                    │              │（含IC版1 片）  │          │茗郡      │
 ├─┼─────┼────────┼──────────┼───────┼────────┼─────┼─────┤
 │ 5│杜森鐘    │臺北縣五股鄉民義│鉅祿工廠            │98年2 月初某日│(1)玉山小瑪莉1 臺│(1)150 元  │吳財興/ 蔡│
 │  │          │路1 段220 巷5 之│                    │              │（含IC版1 片）  │(2)3,510元 │茗郡      │
 │  │          │2 號            │                    │              │(2)彩金大聯盟1 臺│          │          │
 │  │          │                │                    │              │（含IC版1 片）  │          │          │
 ├─┼─────┼────────┼──────────┼───────┼────────┼─────┼─────┤
 │ 6│陳麗冠    │桃園縣龜山鄉振興│拓群機械工程有限公司│98年2 月16日  │玉山小瑪莉1 臺  │0 元      │莊皓淵、蔡│
 │  │          │路885 巷6 號    │                    │              │（含IC版1 片）  │          │茗郡/ 莊皓│
 │  │          │                │                    │              │                │          │淵        │
 ├─┼─────┼────────┼──────────┼───────┼────────┼─────┼─────┤
 │ 7│邱顯裕    │桃園縣蘆竹鄉長興│國產實業股份有限公司│98年2 月19日  │玉山小瑪莉1 臺  │1,500 元  │吳財興、莊│
 │  │          │路3 段277 巷10號│                    │              │（含IC版1 片）  │          │皓淵/ 莊皓│
 │  │          │                │                    │              │                │          │淵        │
 ├─┼─────┼────────┼──────────┼───────┼────────┼─────┼─────┤
 │ 8│林巧羚    │桃園縣蘆竹鄉大豐│荃尉電子有限公司    │98年2 月10日  │玉山小瑪莉1 臺  │830 元    │莊皓淵、翁│
 │  │          │街42號1 樓      │                    │              │（不含IC版，起訴│          │嘉威/ 莊皓│
 │  │          │                │                    │              │書漏未註明）    │          │淵        │
 ├─┼─────┼────────┼──────────┼───────┼────────┼─────┼─────┤
 │ 9│鍾弘亮    │桃園縣龜山鄉忠義│典績工業股份有限公司│98年1 月13日前│玉山小瑪莉1 臺  │0 元      │吳財興/ 莊│
 │  │          │路2 段357 巷17號│                    │某日          │（含IC版1 片）  │          │皓淵      │
 ├─┼─────┼────────┼──────────┼───────┼────────┼─────┼─────┤
 │10│郭同銀    │臺北縣鶯歌鎮大湖│大湖宿舍餐廳        │98年1 月17日  │無（原擺放玉山小│無        │翁嘉威、莊│
 │  │          │路562 號        │                    │              │瑪莉1 臺，然起訴│          │皓淵/ 翁嘉│
 │  │          │                │                    │              │書漏未記載業於98│          │威        │
 │  │          │                │                    │              │年2 月24日搬走）│          │          │
 ├─┼─────┼────────┼──────────┼───────┼────────┼─────┼─────┤
 │11│李寬銳    │桃園縣蘆竹鄉南崁│餐廳                │98年2 月10日  │玉山小瑪莉變異體│ 890元    │吳財興、蔡│
 │  │          │村建新街27號    │                    │              │1 臺            │          │茗郡/ 蔡茗│
 │  │          │                │                    │              │（含IC版1 片）  │          │郡        │
 ├─┼─────┼────────┼──────────┼───────┼────────┼─────┼─────┤
 │12│李樹松    │臺北縣林口鄉湖南│東琦家具            │98年2 月20日  │玉山小瑪莉變異體│ 600元    │吳財興、蔡│
 │  │          │村頭湖76之5號   │                    │（起訴書誤載為│1 臺            │          │茗郡/ 蔡茗│
 │  │          │                │                    │98年2 月10日）│（含IC版1 片）  │          │郡        │
 ├─┼─────┼────────┼──────────┼───────┼────────┼─────┼─────┤
 │13│鄭金龍    │臺北縣五股鄉民義│韋捷科技有限公司    │(1)98年2 月10日│(1)玉山水果盤1 臺│(1)0 元    │吳財興、蔡│
 │  │          │路2 段22巷22之1 │（起訴書誤載為韋傑科│(2)98年2 月17日│（含IC版1 片）  │(2)620 元  │茗郡/ 蔡茗│
 │  │          │號              │技有限公司）        │              │(2)超級大舞臺1 臺│          │郡        │
 │  │          │                │                    │              │（含IC版1 片）  │          │          │
 ├─┼─────┼────────┼──────────┼───────┼────────┼─────┼─────┤
 │14│謝清華    │臺北縣林口鄉粉寮│萬潁鐵工廠          │97年年底某日  │玉山小瑪莉變異體│650 元    │吳財興、蔡│
 │  │          │路53之10號      │                    │              │1 臺            │          │茗郡/ 蔡茗│
 │  │          │                │                    │              │（含IC版1 片）  │          │郡        │
 ├─┼─────┼────────┼──────────┼───────┼────────┼─────┼─────┤
 │15│張瀚文    │桃園縣中壢市青溪│國際高鐵建設工地    │98年2 月21日  │玉山小瑪莉變異體│1,270 元  │吳財興/ 吳│
 │  │          │路1 段          │                    │              │1 臺            │          │財興      │
 │  │          │                │                    │              │（含IC版1 片）  │          │          │
 ├─┼─────┼────────┼──────────┼───────┼────────┼─────┼─────┤
 │16│劉麗美    │桃園縣大園鄉田心│永盛開發實業（股）公│98年2 月11日  │玉山大亨1 臺    │3,030 元  │吳財興/ 蔡│
 │  │          │村2 鄰27之2號   │司                  │              │（含IC版1 片）  │          │茗郡      │
 ├─┼─────┼────────┼──────────┼───────┼────────┼─────┼─────┤
 │17│黃順春    │臺北縣林口鄉南勢│自營鐵工廠          │97年7 、8 月間│不詳（原擺放電子│無        │吳財興/ 吳│
 │  │          │村6 鄰73之2 號  │                    │某日          │遊戲機臺1 臺，已│          │財興      │
 │  │          │                │                    │              │於98年2 月間被吳│          │          │
 │  │          │                │                    │              │財興搬走）      │          │          │
 ├─┼─────┼────────┼──────────┼───────┼────────┼─────┼─────┤
 │18│不詳      │桃園縣龜山鄉民生│外勞宿舍            │98年2 月24日前│玉山小瑪莉1 臺  │2,260元   │不詳/ 吳財│
 │  │          │北路1 段468 之1 │                    │某日          │（含IC版1 片）  │          │興（吳財興│
 │  │          │號對面          │                    │              │                │          │於98年4 月│
 │  │          │                │                    │              │                │          │14日前往收│
 │  │          │                │                    │              │                │          │取機臺內之│
 │  │          │                │                    │              │                │          │賭資時，當│
 │  │          │                │                    │              │                │          │場為警查獲│
 │  │          │                │                    │              │                │          │）        │
 └─┴─────┴────────┴──────────┴───────┴────────┴─────┴─────┘